臺灣臺南地方法院臺南簡易庭民事判決
111年度南簡字第714號
原      告  合作金庫商業銀行股份有限公司

法定代理人  雷仲達  
訴訟代理人  葉韋成  
被      告  盧世明  
上列當事人間請求返還借款事件，經本院臺南簡易庭於民國111
年6月22日言詞辯論終結，判決如下︰
    主      文
一、被告應給付原告新臺幣15萬3,640元，及如附表所示之利息
    、違約金。
二、訴訟費用新臺幣1,660元由被告負擔。
三、本判決得假執行。　　　　 
    事實及理由
一、原告起訴主張：
　㈠被告前分別於民國109年5月15日、110年6月29日向原告申請
    勞工紓困貸款各新臺幣（下同）10萬元獲准，（下稱系爭借
    款①、②，合稱系爭借款），約定借用期限均為3年，償還方
    式約定為按月繳息（惟第1年由政府補貼利息），自第7個月
    起依年金法本息平均攤還，借款利率依中華郵政股份有限公
    司2年期存款額度未達500萬元定期儲金機動利率加計年息1％
    訂定並機動調整，目前為年息2.095％；倘未按期攤還本息時
    ，其逾期在6個內者，按年息百分之10，逾期超過6個月部分
    ，則按年息百分之20計付違約金，其中系爭借款②特別約定
    違約金之收取上限期數為9期。
　㈡被告於111年1月15日起即未依約清償系爭借款，依系爭借款
    契約之約定，任何一宗債務不依約清償或攤還本金時，債務
    即視為全部到期，被告已喪失期限利益，應立即清償系爭借
    款。
　㈢又系爭借款②之增補條款契約書第2條第4項約定，積欠本金達
    3個月，政府停止補貼利息，是原告請求被告應自政府補貼
    利息迄日之次日起自負利息。
　㈣系爭借款之未清償餘額，以及利息與違約金計算方式均如附
    表所示，爰依系爭借款之法律關係提起本件訴訟等語，並聲
    明：如主文第一項所示。
二、被告對於原告之請求沒有意見，且未為任何聲明。
三、原告主張之上述事實，已提出與其所述相符之借款契約、增
    補條款契約書、中華郵政股份有限公司2年期存款額度未達5
    00萬元定期金機動利率查詢單、借戶全部資料查詢單、放款
    相關貸放及保證資料查詢單等為證（本院卷第19至35頁），
    且被告於言詞辯論期日對於前述事實不爭執，依民事訴訟法
    第280條第1項本文規定，視同自認。從而，原告依系爭借款
    之法律關係請求被告給付如主文第一項所示之金額、利息及
    違約金，為有理由，應予准許。
四、按訴訟費用，由敗訴之當事人負擔；法院為終局判決時，應
    依職權為訴訟費用之裁判，民事訴訟法第78條、第87條第1
    項分別定有明文。查本件訴訟費用為1,660元（即第一審裁
    判費），應由敗訴之被告負擔。
五、本判決係就民事訴訟法第427條第1項所定適用簡易程序所為
    被告敗訴之判決，依同法第389條第1項第3款之規定，應依
    職權宣告假執行。
六、訴訟費用負擔之依據：民事訴訟法第78條、第87條第1項。
中    華    民    國   111   年     6     月    24    日
                  臺南簡易庭  法  官  廖建瑋
以上正本係照原本作成。
如不服本判決，應於送達後20日內，向本院提出上訴狀並表明上
訴理由（須附繕本），如於本判決宣示後送達前提起上訴者，應
於判決送達後20日內補提上訴理由書（須附繕本）。　
中    華    民    國   111   年     6     月    24    日
                              書記官  鄭梅君
　　　　　　　　　
附表（金錢單位：新臺幣；時間單位：民國）：
編號 借款本金 借款餘額 利息計算期間及利率 違約金 ① 10萬元 5萬3,640元 自111年1月15日起至111年3月22日止依年息1.845%計算，另自111年3月23日起依年息2.095%計算至清償日止。 自111年2月16日起至清償日止，逾期在6個月以內償還時按違約時左欄利率之1成加付違約金，逾6個月以上者，其逾6個月部分，另按違約時左欄利率之2成加付違約金。 ② 10萬元 10萬元 自111年3月29日起依年息2.095%計算至清償日止。 自111年1月30日起至清償日止，逾期在6個月以內償還時按左欄利率之1成加付違約金，逾6個月以上者，其逾6個月部分，另按左欄利率之2成加付違約金，收取期數上限為9期。 合計債權本金15萬3,640元